臺灣新竹地方法院刑事判決　　　　　　　 93年度訴字第332號
公　訴　人　臺灣新竹地方法院檢察署檢察官
被　　　告　甲○○
　　　　　　　　　　號
右列被告因違反毒品危害防制條例案件，經檢察官聲請簡易判決
處刑（92年度毒偵字第470 號）及移送併案審理（93年度毒偵字
第96號、94年度毒偵字第64號、第555 號、第623 號、第1041號
），本院認有刑事訴訟法第451 條之1 第4 項但書之情形，改依
通常程序審判，合議庭並裁定依簡式審判程序審理，判決如下：
    主  文
甲○○連續施用第一級毒品，處有期徒刑拾月；扣案之第一級毒
品海洛因淨重壹點零伍公克（空包裝重零點伍陸公克）沒收銷燬
之。
    事  實
一、甲○○於民國91年間因施用毒品案件，依本院91年度毒聲字
    第914 號裁定送觀察、勒戒後，認無繼續施用毒品之傾向，
    經臺灣新竹地方法院檢察署檢察官於民國91年11月1 日以91
    年度毒偵字第1036號為不起訴處分確定，詎其毒癮未戒，於
    不起訴處分五年內，基於施用第一級毒品安非他命之概括犯
    意，自91年11月2 日起至94年5 月28日止，在其位於新竹市
    ○○路125 號住處、新竹市○○路男友住處等地，以將第一
    級毒品海洛因置於針筒內注射或放入香菸內點火吸食之方式
    ，連續施用第一級毒品海洛因多次。嗣於下列時地為警查獲
    ，其中曾於93年2 月16日依本院92年度毒聲字第744 號裁定
    送觀察、勒戒後，認有繼續施用毒品之傾向，但因違反毒品
    危害防制條例修正旋於93年3 月22日出所：
  (1)92年3 月30日11時許在新竹市○○路○ 段10號5 樓之10為警
    警查獲，同日12時30分許在警局採尿送驗後（尿液檢體編號
    ：Ｃ─029 號）呈現嗎啡（即海洛因之人體代謝物）陽性反
    應。
  (2)93年1 月14日14時30分許在新竹市○○路○ 段660 巷32號1
    樓為警查獲，同日17時在警局採尿送驗後（尿液檢體編號：
    Ｇ─320 號）呈現嗎啡陽性反應。
  (3)93年9 月22日23時30分許在新竹市○○街2 巷9 號皇冠旅社
    15號房，與林銪笙一起為警查獲，翌日凌晨2 時35分在警局
    採尿送驗後（尿液檢體編號：Ｈ─250 號）呈現嗎啡陽性反
    應。
  (4)93年12月30日中午12時30分許在新竹市○○路582 巷27號3
    樓，與沈政賜一起為警查獲，並扣得第一級毒品海洛因淨重
    1.05公克（空包裝重0.56公克，見94年度白保管字第135 號
    扣押物品清單）。
  (5)94年1 月11日20時許在新竹市○○路582 巷27號，與鄭慶原
    一起為警查獲，同日23時50分許在警局採尿送驗後（尿液檢
    體編號：Ａ─18號）呈現嗎啡陽性反應。
  (6)94年1 月12日20時許在新竹市○○路○ 段190 巷2 號5 樓為
    警查獲，翌日1 時40分許在警局採尿送驗後（尿液檢體編號
    ：Ｂ─031 號）呈現嗎啡陽性反應。
  (7)94年3 月31日11時15分許許在新竹市○○路125 號住處為警
    查獲，在警局採尿送驗後呈現嗎啡陽性反應。
二、案經新竹市警察局移送、新竹市警察局第一分局、第二分局
    、第三分局報告臺灣新竹地方法院檢察署檢察官偵查聲請簡
    易判決處刑暨移送併案審理。
    理  由
一、本件被告甲○○違反毒品危害防制條例案件，非屬法定刑為
    死刑、無期徒刑、最輕本刑為三年以上有期徒刑之罪，或高
    等法院管轄之第一審案件，被告於本院準備審判程序中就被
    訴事實為有罪之陳述，經本院合議庭認合於刑事訴訟法第27
    3 條之1 第1 項之規定，裁定進行簡式審判程序，合先敘明
    。
二、訊據被告甲○○對於上揭事實，已於本院審理時坦承不諱，
    而被告於前述時地為警查獲後所採之尿液（檢體編號各如上
    述），經送驗後均呈嗎啡陽性反應，此有真實姓名代號對照
    表、新竹市衛生局92年4 月1 日、93年1 月15日、94年1 月
    14日、94年1 月20日出具之不法藥物尿液初步篩檢報告書、
    國防部憲兵司令部刑事鑑識中心92年9 月16日（92）宇鑑字
    第12715 號鑑驗通知書、93年12月7 日（93）安鑑字第0029
    6 號鑑驗通知書、臺灣檢驗科技公司股份有限公司濫用藥物
    尿液檢驗報告在卷可稽；而扣得之第一級毒品海洛因，經送
    法務部調查局鑑驗後，含海洛因成分，淨重1.05公克，空包
    裝重0.56公克，亦有法務部調查局94年5 月4 日調科壹字第
    100002449 號鑑定通知書存卷可考。綜上各情，被告前揭自
    白，堪信與事實相符，被告連續施用第一級毒品海洛因之犯
    行，堪可認定。
三、查被告有事實欄一、所載之施用毒品送觀察、勒戒紀錄，於
    91年11月1 日經臺灣新竹地方法院檢察署檢察官以91年度毒
    偵字第1036號為不起訴處分確定，亦曾於93年2月16日依本
    院92年度毒聲字第744 號裁定送觀察、勒戒後，認有繼續施
    用毒品之傾向，有臺灣新竹地方法院檢察署刑案資料查註紀
    錄表、臺灣高等法院被告全國前案紀錄表、臺灣新竹看守所
    93年3 月5 日竹所總字第0930400212號函各一份在卷可按。
    準此，並佐以前述被告之自白、驗尿報告、鑑定通知書及扣
    案物，本案罪證明確，應予依法論罪科刑。
四、核被告甲○○所為，係犯毒品危害防制條例第10條第1 項之
    非法施用第一級毒品罪。被告因施用毒品前後而持有毒品之
    低度行為，應為施用毒品之高度行為所吸收，不另論罪。被
    告所為多次施用第一級毒品行為，時間緊接，犯罪構成要件
    相同，顯係出於概括之犯意為之，應依連續犯之規定論以一
    罪，並依法加重其刑。公訴人雖僅就被告於92年3 月30 日
    14時許回溯前26小時內之施用第一級毒品犯行聲請簡易判決
    處刑，然併案及被告自白部分，均與聲請簡易判決處刑部分
    有連續犯之裁判上一罪關係，自為聲請簡易判決處刑效力所
    及，本院應一併審酌。爰審酌海洛因屬於毒品，危害施用者
    之神經中樞，使施用者產生幻聽及幻想之症狀，對施用者之
    健康產生不良之影響，同時因幻聽及幻想結果亦可能使施用
    者對周遭之人施暴，對公共秩序產生危害，且被告已有上述
    之施用毒品紀錄，經多次送觀察勒戒後，猶不能自制而再度
    施用毒品，難認已有悔意，惟念及被告於本院審理時尚能坦
    承全部犯行，且施用毒品主要係戕害自身之身心健康，其犯
    罪手段、情節及所生危害等一切情狀，量處如主文所示之刑
    。
五、扣案之第一級毒品海洛因淨重1.05公克（空包裝重0.56公克
    ，見94年度白保管字第135 號扣押物品清單）屬於違禁物，
    應依毒品危害防制條例第18條第1 項前段規定諭知沒收銷燬
    。至於被告經警查獲時另扣得之第二級毒品安非他命（見94
    年度安管字第173 號扣押物品清單）、殘渣袋、注射針筒、
    藥鏟等物（見93年度保管字第0055號、94年度保管字第474
    號扣押物品清單），安非他命固屬違禁物，但與本件無涉，
    其餘注射針筒等物品被告則堅決否認為其所有，復無積極證
    據可資佐證為被告所有且係犯本罪所用之物，爰均不併為沒
    收之宣告，而宜由公訴人另行處理。
據上論斷，應依刑事訴訟法第452 條、第273 條之1 第1 項、第
299 條第1 項前段，修正後毒品危害防制條例第10條第1 項、第
18 條 第1 項前段，刑法第11條前段、第56條，判決如主文。
本案經檢察官林忠義到庭執行職務。
中　　華　　民　　國　　94　　年　　5 　　月　　31　　日
                  刑事第五庭    法　官　李珮瑜
以上正本證明與原本無異
如不服本判決書應於送達後10日內向本院提出上訴狀（應附繕本
），上訴於臺灣高等法院。
中　　華　　民　　國　　94　　年　　5 　　月　　31　　日
                                書記官　龔紀亞
附錄本案論罪科刑法條全文
九十三年一月九日起施行之毒品危害防制條例第10條第1項：
施用第一級毒品者，處六月以上五年以下有期徒刑。
